---
title: "Vorhersagemodellierung"
subtitle: "Einführung mit R"
author: "Sebastian Sauer"
date: "Letzte Aktualisierung: `r Sys.time()`"
output:
   
  rmdformats::downcute:
    self_contained: true
    thumbnails: true
    lightbox: true
    gallery: false
    highlight: tango
    number_sections: TRUE
editor_options: 
  chunk_output_type: console
---

```{r global-knitr-options, include=FALSE}
  knitr::opts_chunk$set(
  fig.pos = 'H',
  fig.asp = 0.618,
  fig.align='center',
  fig.width = 5,
  out.width = "100%",
  fig.cap = "", 
  fig.path = "chunk-img/",
  dpi = 300,
  # tidy = TRUE,
  echo = FALSE,
  message = FALSE,
  warning = FALSE,
  cache = FALSE,
  fig.show = "hold")
```



```{r bib, cache=FALSE}
library(RefManageR)
BibOptions(check.entries = FALSE, 
           bib.style = "authoryear", 
           style = "markdown",
           max.names = 5,
           dashed = TRUE,
           no.print.fields = 
             c("url", "page","isbn", "location", "urldate", "note", "urldate", "issn")
           )
bib_file <- "bib.bib"
bib <- ReadBib(bib_file)
```

---

**WORK IN PROGRESS**

---

# tl;dr







# Hinweise

- Dieser Kurs ist lizensiert unter der [MIT Lizenz](https://github.com/sebastiansauer/bayes-start/blob/main/LICENSE). Das ist eine permissive Lizenz, die erlaubt, dass Sie diesen Kurs frei verwenden können. Sie haben (nur) die Verpflichtung, zu zitieren und auf die Lizenzart hinzuweisen.

- [Installation von R und seinen Freunden ](https://data-se.netlify.app/2021/11/30/installation-von-r-und-seiner-freunde/)




- Mitarbeit oder Verbesserungsvorschläge: am besten als [Github Issue](https://github.com/sebastiansauer/bayes-start/issues) einstellen.



# Themen


# Prüfung

Bei der Prüfung handelt es sich um einen *Prognosewettbewerb.*

## Hinweise zur Prüfung

[Hinweise zur Prüfung]()




# Literatur

```{r Hinweise-1, results='asis', echo=FALSE, cache=FALSE}
RefManageR::PrintBibliography(bib)
```




# Kudos

Beim Schreiben dieses Kurses habe ich auf der Vorarbeit vieler Menschen aufgebaut.
Viele Menschen haben mich unterstützt, großzügig und auf verschiedene Weise.

Einige möchte ich herausgreifen, um Danke zu sagen:

- Kollegis wie Karsten Lübke, von denen ich viel gelernt habe.
- Alle Open-Source-Entwickler, die Projekte wie dieses überhaupt erst möglichen machen. 💌

